臺灣新竹地方法院民事裁定 
111年度聲字第138號
聲  請  人  黃燕枝  


相  對  人  吳佳芳  
上列當事人間聲請停止強制執行事件，本院裁定如下：
    主  文
聲請人以新臺幣壹佰陸拾參萬參仟捌佰陸拾柒元為相對人供擔保
後，本院一０九年度司執字第四六五七八號清償票款執行事件之
強制執行程序，就債權額超過新臺幣捌佰捌拾柒萬參仟元部分，
於本院一一一年度重訴字第一六號債務人異議之訴事件裁判確定
、和解、撤回或其他原因而訴訟終結前，應暫予停止。
    理  由
一、本件聲請意旨略以：相對人持聲請人簽發面額新臺幣（下同
    ）1,500萬元本票向本院聲請對聲請人名下財產進行強制執
    行，經本院民事執行處109年度司執字第46578號清償票款執
    行事件（下稱系爭執行事件）執行在案，惟聲請人主張票據
    原因關係抗辯，其僅取得來自相對人借款887萬3,000元，故
    聲請人向本院提起債務人異議之訴，案分111年度重訴字第1
    6號（下稱本案事件），為免聲請人受有不可回復之損害，
    聲請人願供擔保，請求就債權額超過887萬3,000元部分，在
    本案事件判決確定、和解、撤回起訴前，停止系爭執行事件
    等語。
二、按，有回復原狀之聲請或提起再審或異議之訴，或對於和解
    為繼續審判之請求，或提起宣告調解無效之訴，撤銷調解之
    訴，或對於許可強制執行之裁定提起抗告時，法院依必要情
    形，或依聲請定相當並確實擔保，得為停止強制執行之裁定
    ，強制執行法第18條第2項定有明文。查，聲請人先前已基
    於同一原因事實向本院聲請111年度聲字第6號停止強制執行
    （下稱前案停止執行），111年1月19日裁定主文「聲請人以
    400萬元為相對人供擔保後，本院109年度司執字第46578號
    清償票款執行事件之強制執行程序，於本院111年度重訴字
    第15號債務人異議之訴事件（下稱另案異議之訴）裁判確定
    、和解、撤回或其他原因而訴訟終結前，應暫予停止」，惟
    另案異議之訴因聲請人未遵期繳納裁判費，於111年2月18日
    裁定駁回而訴訟終結，業經本院依職權查詢前案停止執行、
    另案異議之訴原卷核閱無訛，聲請人遂再次提起本案事件，
    並聲請就債權額超過887萬3,000元部分，於本案事件裁判終
    結前，停止系爭執行事件執行程序，於法並無不合，應予准
    許。
三、次按，法院依強制執行法第18條第2 項定擔保金額而准許停
    止強制執行之裁定者，該項擔保係預備供債權人因停止執行
    所受損害之賠償，其數額應依標的物停止執行後，債權人未
    能即時受償或利用該標的物所受之損害額，或其因另供擔保
    強制執行所受之損害額定之，非以標的物之價值或其債權額
    為依據，最高法院著有86年度台抗字第442號裁判可資參照
    。查，依前案停止執行酌定擔保金數額係參考系爭執行事件
    執行債權額1,500萬元，聲請執行標的查封後，囑託鑑定財
    產價值詢價等資料，依聲請人於上開停止強制執行事件獲准
    後，相對人受有系爭執行事件已經查封房地全部不能取償之
    損害，暨聲請人所提起之債務人異議之訴案情之繁簡程度，
    參考各級法院辦案期限實施要點規定，第一、二、三審程序
    審判案件之期限分別為1年4個月、2年及1年，加上裁判送達
    、上訴、分案等期間，預估聲請人提起債務人異議之訴獲准
    停止執行，因而致相對人之執行延宕之期間約為審理期間5
    年，方得定讞等情，按法定利率年息5％計算執行延宕期間5
    年之損害金額，定擔保金400萬元，惟本件聲請人聲請停止
    執行範圍，已由原先系爭執行事件強制執行程序全部，限縮
    至執行債權額超過887萬3,000元，因此擔保金部分應比例降
    低至163萬3,867元【計算式：（1,500萬元－887萬3,000元）
    ÷1,500萬元×400萬元＝163萬3,867元。小數點以下，4捨5入
    ），爰酌定聲請人供擔保金額如主文所示。
四、依強制執行法第18條第2項，裁定如主文。　　　　　　
中　　華　　民　　國　　111 　年　　8 　　月　　 31 　日
                  民事庭      法　官　周美玲
以上正本係照原本作成。
如不服本裁定應於送達後10日內向本院提出抗告狀，並繳納抗告
費新臺幣1,000元，暨添具繕本1件。　　　　　　　　　　　　
中　　華　　民　　國　　111 　年　　 8　　月　　 31　日
                              書記官　徐佩鈴